臺灣高雄地方法院刑事判決　　　　　　　94年度簡上字第79號
上　訴　人
即　被　告　甲○○　男　43歲.
上列上訴人即被告因毀棄損壞案件，不服本院高雄簡易庭93年度
簡字第5876號第一審判決（聲請簡易判決處刑案號：臺灣高雄地
方法院檢察署93年度偵緝字第2278號），提起上訴，本院管轄之
第二審合議庭判決如下：
    主  文
上訴駁回。
    事實及理由
一、本案經本院審理結果，認原審認定被告甲○○損壞他人之住
    宅鐵捲門，足以生損害於他人之事實，引用刑法第354 條、
    第41條第1 項前段，罰金罰鍰提高標準條例第1 條前段、第
    2 條，判處上訴人拘役30日，如易科罰金，以300 元折算1
    日，其認事用法，核無不當，應予維持，並引用原審判決書
    記載之事實及理由。
二、被告上訴意旨雖又指稱：並未毀損該處鐵門，且以被告僅以
    徒手拍打之情形觀之，不可能造成鐵捲門變成扭曲變形不堪
    使用之狀態，該鐵捲門僅係因拍打而鐵柱內縮，鐵片脫離鐵
    柱凹溝所致，係可以回復使用，且告訴人現仍使用該鐵捲門
    ，又有照片可稽，是原判決並未審查詳究，自屬率斷，顯非
    適法。又請法院如維持原審判決，請審酌被告並無前科，且
    為翔實陳述，此次係肇因於告訴人之夫惡意拒付工資且惡言
    穢語辱罵被告所致，被告目前需照護因車禍受傷之乾姐謝素
    娥之生活，經濟困窘，請併為緩刑之諭知等情。
三、惟查：(一)刑法第354 條之毀損器物罪，其行為態樣包括毀棄
    、損壞及致令不堪用，其中所謂損壞，係指改變物之外觀形
    貌而足以減低其效用或價值之行為。本件告訴人所有之鐵門
    經被告徒手拍打，導致鐵捲門鐵柱內縮脫離所固定凹洞，因
    而使構成鐵捲門之鐵片逸脫鐵柱凹溝而改變鐵門之外觀形貌
    ，且喪失鐵捲門防閑之功能，此有被告損壞後鐵捲門照片5
    張在警詢卷可稽。(二)至於被告上訴狀所提出之鐵捲門照片2
    張固顯示該鐵捲門又堪以使用，然此係告訴人花費非屬物之
    本身之時間、金錢所回復，且被告前揭照片僅顯示該鐵捲門
    外觀堪以使用，經證人即告訴人丙○○到庭證稱：鐵捲門關
    起來的時候，看起來是好好的，但實際上因為鐵捲門的鐵片
    下方已經變形，所以必須很用力才能拉開，而且無法上鎖，
    伊先生現在都睡在樓下，以防小偷等語（見本院94年5 月19
    日審判筆錄第5 頁），是系爭鐵捲門既確因被告行為而損壞
    ，即與被告所辯稱其用徒手無法損壞鐵捲門云云無關，此外
    ，系爭鐵捲門受被告損壞之事實明確，被告爭執告訴人於原
    審所提出開發企業社開立之免用發票收據之真實性而聲請傳
    訊開發企業社負責人部分，因該負責人並未到庭，且經告訴
    人即證人丙○○到庭證稱：該鐵捲門尚未修好，該收據僅係
    估價而已等語（見本院94年5 月19日審判筆錄第5 頁），是
    開發企業社既尚未實際修復系爭鐵捲門，自無必要予以傳訊
    ，是被告此部分聲請為無必要。(三)被告迄未賠償告訴人損失
    ，且從未因自己行為造成告訴人生活不便而致歉，顯無悔意
    ，其所宣告之刑並無暫不執行為適當之情形，是被告請求宣
    告緩刑亦不足採。(四)綜上所述，上訴意旨執前詞指摘原判決
    不當，為無理由，應予駁回。
據上論斷，應依刑事訴訟法第455條之1第1項、第3項、第368條
、第373條，判決如主文。
本案經檢察官乙○○到庭執行職務
中　　華　　民　　國　　94　　年　　5 　　月　　27　　日
                  刑事第十三庭  審判長法　官  何秀燕
                                      法　官  陳月雯
                                      法  官  楊智守
以上證明與原本無異。
不得上訴。
中　　華　　民　　國　　94　　年　　5 　　月　　27　　日
                                      書記官  王美玲
附錄本案論罪科刑法條：
刑法第354條
毀棄、損壞前二條以外之他人之物，或致令不堪用，足以生損害
於公眾或他人者，處2 年以下有期徒刑、拘役或5 百元以下罰金
。
